臺灣花蓮地方法院花蓮簡易庭裁定
111年度花秩字第1號
移送機關    花蓮縣警察局鳳林分局

被移送人    彭李世鴻



            熊芮原  



上列被移送人因違反社會秩序維護法案件，經移送機關以民國11
0年12月22日鳳警偵字第000000000號移送書移送審理，本院裁定
如下：
    主  文
本件移送駁回。
    理  由
一、移送意旨略以：被移送人彭李世鴻、熊芮原於民國110年11
    月13日9時許，在花蓮縣○○鎮○○路00號前，因細故與被害人
    陳霆蔚發生口角爭執，被移送人2人徒手毆打被害人未成傷
    。因認上開被移送2人均涉有違反社會秩序維護法第87條第1
    款之行為，而移送本庭裁處等語。
二、按110年1月20日經總統公布修正，於同年月22日生效之社會
    秩序維護法第87條規定：有下列各款行為之一者，處新臺幣
    1萬8000元以下罰鍰：一、加暴行於人者。二、互相鬥毆者
    。三、意圖鬥毆而聚眾者。次按違反本法行為專處罰鍰或申
    誡之案件，警察機關於訊問後，除有繼續調查必要者外，應
    即作成處分書、第43條第1項所列各款以外之案件，警察機
    關於訊問後，應即移送該管簡易庭裁定，同法第43條第1項
    第1款、第45條第1項分別定有明文。再按簡易庭審理依本法
    第45條第1項移送之案件，發現違反本法行為係屬本法第31
    條第1項或第43條第1項各款所列之案件者，應將該案件退回
    原移送之警察機關處理，違反社會秩序維護法案件處理辦法
    第43條亦有明文。準此，行為人違反社會秩序維護法專處罰
    鍰或申誡之案件，依同法第43條第1項第1款規定，本應由警
    察機關自行作成處分書，毋庸移送法院裁罰，倘誤為移送，
    法院自應為移送駁回之裁定，而退由警察機關依社會秩序維
    護法第43條之規定自為處分。
三、經查，移送機關認被移送人2人涉有違反社會秩序維護法第8
    7條第1款之行為一節，固據其提出被移送人2人及被害人於
    警詢時之供述、刑案現場測繪圖及行車紀錄器錄影畫面擷圖
    為證。惟違反社會秩序維護法第87條第1款之行為，係屬專
    處罰鍰之案件，則移送意旨所稱被移送人2人之行為事實縱
    令屬實，揆諸上開說明，應由移送機關依同法第43條第1項
    第1款之規定自行作成處分書，尚不得移送本院依社會秩序
    維護法為裁罰。是本件移送機關誤為移送，其移送不合法，
    爰依違反社會秩序維護法案件處理辦法第43條規定，駁回其
    移送，並退回由移送機關依規定自為處分。
四、依社會秩序維護法第43條第1項第1款、違反社會秩序維護法
    案件處理辦法第43條，裁定如主文。
中　　華　　民　　國　　111 　年　　2 　　月　　10　　日
　　　　　　　　　花蓮簡易庭    法　官　蔡瑞紅
上列正本證明與原本無異。
如對本裁定不服，應於送達後5日內，向本院提出抗告狀（應抄
附繕本）。
因疫情而遲誤不變期間，得向法院聲請回復原狀。
中　　華　　民　　國　　111 　年　　2 　　月　　10　　日

                                書記官  駱亦豪